【裁判字號】    92,抗,934
【裁判日期】    921128
【裁判案由】    聲請定其應執行刑
【裁判全文】
臺灣高等法院臺中分院刑事裁定                      九十二年度抗字第九三四號
    抗  告  人  甲  ○
右列抗告人因聲請定其應執行刑案件，不服臺灣彰化地方法院中華民國九十二年十月
二十一日裁定（九十二年度聲字第一五八三號）提起抗告，本院裁定如左：
      主  文
抗告駁回。
      理  由
一、抗告人聲請意旨略以：I抗告人於九十一年十月十三日所犯竊盜，經台灣台中地
    方法院於九十一年十二月二十三日以九十一年度易字第二九０二號判決有期徒刑
    三月，嗣抗告人提起上訴，於第二審言詞辯論終結前撤回上訴而確定，是該案之
    判決確定日期應回溯至第一審判決之日期為本件判決確定日，原審不察，以抗告
    人撤回上訴之日期為判決確定日期，致抗告人嗣後於九十二年一月二十六日所犯
    竊盜罪，已非前開科刑判決確定前所犯之罪，仍須再依數罪併罰規定合併定其應
    執行刑，自有不當。II抗告人所犯上開犯行所處有期徒刑三月，已易科罰金執行
    完畢，理亦不得再合併定其應執行之刑，請求撤銷原裁定云云。
二、按最高法院於八十四年度第九次刑事庭會議會議中，就被告經第一審為有罪判決
    後，於上訴期間內提起第二審上訴（檢察官或自訴人未於上訴期間內提起上訴）
    ，嗣於上訴期間屆滿後第二審判決前撤回上訴，則第一審判決何時確定一節，認
    ：被告上訴後，第一審判決即處於不確定狀況，至其撤回上訴時，因喪失其上訴
    權，始告確定，故應以撤回上訴日為判決確定之日。又，最高法院八十五年度台
    非字第三四八號判決，亦認：是既判力對於時間效力之範圍，係以最後審理事實
    法院之宣示判決日為判斷之標準，得上訴於第二審之第一審刑事判決，如於上訴
    第二審後，又依法撤回上訴，其上訴撤回之日，雖為判決確定日，但其既判力之
    時點，基於上開原則，仍應以第一審宣示判決之日為其準據。是抗告人上開判決
    確定日期應回溯至第一審判決之日期為本件判決確定日之主張，顯與目前實務見
    解不符，難以採用。又，裁判確定前犯數罪者，併合處罰之；數罪併罰，有二裁
    判以上者，依刑法第五十一條之規定，定其應執行之刑，刑法第五十條、第五十
    三條分別定有明文。本件抗告人所犯竊盜罪，經核合於上開規定，原審據而裁定
    定抗告人應執行之刑，於法並無不合。至抗告人已經執行完畢部分，係屬執行扣
    抵之問題，此與刑法第五十四條所指「各罪中有受赦免者．．而僅餘一罪者」顯
    不相符，尚不得據此指摘原審裁定不當。本件抗告並無理由，應予駁回。
三、據上論斷，應依刑事訴訟法四百十二條，裁定如主文。
中      華      民      國    九十二   年    十一    月    二十八      日
                                   臺灣高等法院臺中分院刑事第四庭
                                         審判長法  官  洪  耀  宗
                                               法  官  蕭  錦  鍾
                                               法  官  劉  登  俊
右正本證明與原本無異。
不得再抗告。
                                               書記官  鄧  智  惠
中      華      民      國    九十二     年     十二     月     一      日
                                                                        Ｆ


司法院資訊處製作；財團法人民間司法改革基金會備份。
